【裁判字號】    97,交抗,679
【裁判日期】    970630
【裁判案由】    違反道路交通管理處罰條例
【裁判全文】
臺灣高等法院交通事件裁定             97年度交抗字第679號
抗  告  人
即受處分人  甲○○
                    之5
上列抗告人即受處分人因違反道路交通管理處罰條例案件，不服
臺灣士林地方法院，中華民國97年4月11日所為裁定（97年度交
聲字第335號），提起抗告，本院裁定如下：
    主  文
抗告駁回。
    理  由
一、原裁定意旨略以：
（一）異議人即抗告人甲○○對於其於民國（下同）96年10月1
      日13時25分許，駕駛車牌號碼7A-0229號（原裁定誤載為
      7A-0299號）自用小客車，行經台北市○○○路、牯嶺街
      之有燈光號誌管制之交岔路口紅燈左轉（即闖紅燈）之違
      規情事不爭執，並有臺北市政府警察局舉發違反道路交通
      管理事件通知單1紙附卷可稽，是抗告人確有原處分所指
      之交通違規事實，應甚明確，堪予認定。
（二）抗告人雖以曾持台北市政府警察局北市警交字第
      AEV578296號通知單前往超商繳款，因條碼無法刷出也無
      金額顯示，伊誤認政府會寄另外一張正式的罰款單遂將之
      扔掉云云置辯，然並未舉證資以憑信，且繳納罰款亦非僅
      至超商繳納一途，抗告人尚可循其他管道依限繳納款項，
      要無逕將通知單丟棄之理，是抗告人所辯，洵不足採。從
      而，原處分機關依據道路交通管理處罰條例第53條第1項
      、第63條第1項第3款，並基於道路交通管理事件統一裁罰
      基準即處理細則第43條、第44條、第67條所示裁罰基準，
      裁處罰鍰新台幣（下同）5,400元，並記違規點數3點，其
      認事用法並無違誤，裁罰亦無不當，本件異議為無理由，
      應予駁回。
二、抗告意旨略以：抗告人於96年10月5日同時攜帶2張違規罰單
    至超商繳款，其中一張罰單即台北市政府警察局北市警交字
    第AOOWM4586號罰單刷過繳款，另一張罰單即台北市政府警
    察局北市警交字第AEV578296號罰單條碼無法刷出也無金額
    顯示，是就抗告人誤以為政府會寄另外一張正式的罰款單，
    因而即將該罰單扔掉，實因抗告人乃初次收到此類罰單之故
    ，抗告人絕無拒繳之意圖，且自89年開車迄今，無罰單逾時
    未繳之情，請給抗告人一次機會，絕不再犯云云。
三、惟經查：
（一）按汽車駕駛人，行經有燈光號誌管制之交岔路口闖紅燈者
      ，處1,800元以上5,400元以下罰鍰，並記違規點數3點，
      道路交通管理處罰條例第53條第1項、第63條第1項第3款
      分別定有明文。次按違反行政法上義務之行為非出於故意
      或過失者，不予處罰，行政罰法第7條第1項明文規定。亦
      即行為人因故意或過失為違反行政法上義務之行為時，主
      管機關自得依法處罰之。
（二）查抗告人不否認其駕駛車牌號碼7A-0229號（原裁定誤載
      為7A-0299號）自用小客車，於上揭時、地有紅燈左轉（
      即闖紅燈）之違規行為，為臺北市政府警察局中正第二分
      局值勤員警於上揭時、地查獲，製單舉發之，並有臺北市
      政府警察局舉發違反道路交通管理事件北市警交字第
      AEV578296號通知單影本、交通部公路總局臺北區監理所
      北監自裁字裁40-AEV578296號違反道路交通管理事件裁決
      書影本在卷可稽，是抗告人闖紅燈之違規行為至堪認定。
（三）次查，交通勤務警察或依法令執行交通稽查任務人員對於
      違規行為人，所製單並交付之違反道路交通管理事件通知
      單，除正面記載違規行為人之個人基本資料、違規事實、
      違反之法條、應到案之日期與處所外，其反面亦有詳細載
      明繳款方式、救濟途徑，及相關事項之說明，其目的在於
      告知違規行為人其行為有違反行政法上之義務，且將受到
      行政懲罰，並教示違規行為人可為行政救濟以保障其權利
      。本件抗告人收受值勤員警所交付之違反道路交通管理事
      件北市警交字第AEV578296號通知單後，因未注意上開通
      知單正面之到案日期及反面之繳款方式說明，致未依限繳
      交罰鍰，亦即因抗告人之過失致違反行政法上義務之行為
      ，揆諸首揭之規定及說明，本件主管機關即交通部公路總
      局臺北區監理所自得依法處罰抗告人逾期繳交罰鍰之違規
      行為。
（四）另，抗告意旨以本件台北市政府警察局北市警交字第
      AEV578296號罰單條碼無法刷出也無金額顯示，誤以會另
      寄一張正式的罰款單，因而即將該罰單扔掉，其並無拒繳
      之意云云；然此部分抗告意旨所陳，核屬抗告人個人主觀
      偶發之事由，於法要不生影響於其本件交通違規之行政責
      任之成立，更非得執為卸免本件行政法上責任之正當事由
      。
四、綜上所述，原審因以原處分機關依道路交通管理處罰條例第
    53條第1項、第63條第1項第3款，並基於道路交通管理事件
    統一裁罰基準即處理細則第43條、第44條、第67條所示裁罰
    基準，裁處罰鍰5,400元，並記違規點數3點，於法有據，而
    駁回異議。核其認事用法，均無違誤。抗告人抗告意旨仍執
    陳詞，任意指摘原裁定不當，求予撤銷改判，為無理由，應
    予駁回。
據上論結，應依道路交通案件處理辦法第26條，刑事訴訟法第
412條，裁定如主文。
中    華    民    國    97    年    6  月    30      日
                  刑事第二十庭審判長法  官  楊貴雄
                                    法  官  林立華
                                    法  官  林銓正
以上正本證明與原本無異。
不得再抗告。
                                    書記官  陳玲憶
中    華    民    國    97    年    7     月    1     日


司法院資訊處製作；財團法人民間司法改革基金會備份。
